【裁判字號】    97,聲,785
【裁判日期】    970627
【裁判案由】    返還擔保金
【裁判全文】
臺灣臺中地方法院民事裁定            97年度聲字第785號
聲  請  人  和欣汽車客運股份有限公司
法定代理人  乙○○
訴訟代理人  丁○○
相  對  人  暔北通運有限公司
法定代理人  甲○○
相  對  人  丙○○
上列聲請人聲請發還擔保金事件，本院裁定如下：
    主    文
本院95年度存字第5212號提存事件，聲請人所提存之新台幣肆拾
參萬參仟壹佰參拾伍元准予發還。
聲請費用由相對人負擔。
    理      由
一、按供擔保人證明受擔保利益人同意返還者，法院應依供擔保
    人之聲請，以裁定命返還其提存物，民事訴訟法第104條第1
    項第2款定有明文。次按訴訟終結後，供擔保人證明已定20
    日以上之期間，催告受擔保利益人行使權利而未行使，或法
    院依供擔保人之聲請，通知受擔保利益人於一定期間內行使
    權利並向法院為行使權利之證明而未證明者，法院應依供擔
    保人之聲請，以裁定命返還其提存物。民事訴訟法第104條
    第1項第3款定有明文。前開規定，於其他依法令供訴訟上之
    擔保者準用之，並為同法第106條所規定。
二、聲請意旨略以：聲請人與相對人間請求損害賠償事件，聲請
    人前遵本院95年度裁全字第9940號民事裁定為擔保假扣押，
    曾提供新台幣（下同）433,135元為擔保金，並以本院95年
    度存字第5212號提存事件提存在案。茲因經相對人暔北通運
    有限公司出具同意書予聲請人，同意聲請人領回所提存之上
    開提存物，又聲請人雖曾對相對人財產為假扣押之執行，惟
    聲請人已撤銷假扣押之裁定及撤回假扣押之執行，且已定20
    日以上期間催告受擔保利益人即相對人暔北通運有限公司、
    丙○○行使權利而未行使，爰依法聲請返還擔保金等語，並
    提出本院民事判決、臺灣高等法院臺中分院96年度上易字第
    191號和解筆錄、撤銷假扣押裁定、限期行使權利民事裁定
    及確定證明書、提存書、相對人暔北通運有限公司所出具之
    同意書暨相對人公司變更登記表為證。經查，聲請人上開主
    張與其所提出之證據尚無不合，並經調閱本院前開假扣押卷
    （含95年度裁全字第9940號卷、95年度執全字第4661號卷、
    96年度裁全聲字第978號）、95年度訴字第1769號卷（含台
    中高分院96年度上易字第191號卷）、95年度存字第5212號
    提存卷、96年度聲字第2985號卷審核無訛，而相對人暔北通
    運有限公司、丙○○經聲請人定20日以上期間催告行使權利
    後，迄未對聲請人聲請調解、支付命令或起訴請求損害賠償
    ，有本院民事記錄科查詢表及臺灣臺南地方法院、臺灣板橋
    地方法院函在卷足稽。從而聲請人聲請發還擔保金，核無不
    合，應予准許。
三、依民事訴訟法第95條、第85條第2項，裁定如主文。
中    華    民    國    97    年    6     月    27    日
                  民事第四庭    法  官  呂麗玉
正本係照原本作成
如不服本裁定應於送達後10日內向本院提出抗告狀，並繳納抗告
費新臺幣1,000元。
中    華    民    國    97    年    6     月    27    日
                                書記官  許素珍


司法院資訊處製作；財團法人民間司法改革基金會備份。
